臺灣高等法院高雄分院民事裁定
111年度再抗字第17號
再審聲請人  蘇榮義  

再審相對人  程義福  
            程福來  
上列當事人間請求分割共有物事件，再審聲請人對於中華民國11
1年2月22日本院110年度再抗字第7號裁定，聲請再審，本院裁定
如下：
    主  文
再審之聲請駁回。
聲請訴訟費用由再審聲請人負擔。
    理  由
一、依再審聲請人提出之抗告狀記載，固係就本院110年度再抗
    字第7號裁定（下稱原確定裁定）提起再抗告，並主張：原
    法院89年度訴字第1699號判決漏未斟酌高雄市路○區○○段000
    00地號土地為商業區用地，應依高雄市政府63年都市計畫規
    定進行土地分割，卻未依前開規定行之，致伊之房舍荒廢迄
    今，不能使用，有違民事訴訟法第497條關於重要證物漏未
    斟酌之規定，得提起再審之訴等語（見本院卷第7至12頁）
    ，按其陳述意旨應認再審聲請人係對原確定裁定聲請再審。
二、按裁定已經確定，而有民事訴訟法第496條第1項或第497條
    之情形者，得準用本編之規定聲請再審。民事訴訟法第507
    條定有明文。次按聲請再審，應依民事訴訟法第507條準用
    第501條第1項第4款規定表明再審理由，此為必須具備之程
    式。所謂表明再審理由，必須指明確定裁定有如何合於法定
    再審事由之具體情事，始為相當；倘僅泛言有何條款之再審
    事由，而無具體情事者，尚難謂已合法表明再審理由。如未
    表明再審理由，法院無庸命其補正。準此，聲請再審倘未依
    上開規定，具體表明原確定裁定，有何民事訴訟法第496條
    第1項各款所列或有民事訴訟法第497條所定情形，其再審之
    聲請，自非合法，應駁回其聲請。又提起再審之訴，如主張
    確定裁定之前審判決有再審事由，須所主張之原確定裁定再
    審之訴有理由，始須遞次審酌前審判決，如原確定裁定再審
    之訴不合法或無理由，即無須審酌前審判決。
三、經查，再審聲請人對原確定裁定提起再審，僅泛言原法院89
    年度訴字第1699號判決違反民事訴訟法第497條規定，漏未
    斟酌重要證物等語，卻未具體指明原確定裁定有如何合於法
    定再審事由（即民事訴訟法第496條第1項各款）之具體情事
    ，要難認再審聲請人已合法表明再審事由。依前引規定，再
    審聲請人既未合法表明再審事由，即為無再審之事由，應認
    其聲請再審為不合法，應予駁回再審之聲請。
四、據上論結，本件再審之聲請為不合法，依民事訴訟法第507
    條、第502 條第1 項、第95條、第78條，裁定如主文。
中　　華　　民　　國　　111 　年　　6 　　月　　8 　　日
                          民事第六庭
                               審判長法  官  魏式璧
                                     法  官  郭慧珊
                                     法  官  賴文姍
以上正本證明與原本無異。
如不服本裁定應於送達後10日內向本院提出抗告狀（須按他造當
事人之人數附繕本），並繳納抗告費新臺幣1,000元。
中　　華　　民　　國　　111 　年　　6 　　月　　8 　　日
                                      書記官  許珈綺